【裁判字號】    94,簡上,626
【裁判日期】    950126
【裁判案由】    傷害等
【裁判全文】
臺灣板橋地方法院刑事判決             94年度簡上字第626號
上  訴  人
即  被  告  乙○○
上列上訴人即被告因傷害案件，不服本院簡易庭九十四年度簡字
第三八九七號，中華民國九十四年九月七日第一審判決（聲請簡
易判決處刑案號：九十四年度偵字第一一三三六號），提起上訴
，本院管轄第二審之合議庭判決如下：
    主  文
上訴駁回。
乙○○緩刑參年。
    事  實
一、乙○○於民國八十三年間因傷害案件，經台灣台北地方法院
    於八十四年二月十三日以八十四年度易字第六０五號判處有
    期徒刑六月，如易科罰金，以三百元折算一日，於八十四年
    五月十二日易科罰金執行完畢，已逾五年。於九十四年七月
    一日上午八時許，在台北縣永和市某五金行購買強力膠一罐
    ，並將之放置在塑膠袋內搓揉，以口鼻吸食其氣味之方式沿
    途吸用。於當日上午十時三十分許，在台北縣永和市○○路
    ○段二十三巷三十七號前，因吸用強力膠致精神恍惚（尚未
    達精神耗弱程度），騷擾附近住民，經民眾報警，由台北縣
    政府警察局永和分局警員甲○○據報到場執行職務，勸阻乙
    ○○，乙○○竟屢勸不聽再次吸用強力膠，警員甲○○見狀
    遂出手制止，詎乙○○竟基於妨害公務及普通傷害之犯意，
    出手毆打並拉扯依法執行職務中之甲○○，致其受有頭部外
    傷、左側臉部瘀傷、左側肘部、左側第四、第五手指及右側
    第五手指之表淺損傷、磨損或擦傷之傷害，並以此強暴之方
    式，妨礙員警執行職務。
二、案經被害人甲○○訴由台北縣政府警察局永和分局報請台灣
    板橋地方法院檢察署檢察官偵查後，聲請簡易判決處刑。
    理  由
一、訊據被告乙○○固對於上揭時、地出手毆打警員甲○○之事
    實坦承不諱，但矢口否認有何妨害公務、傷害之犯行，辯稱
    ：伊患有重度精神病，當日因吸食強力膠後精神恍忽，誤以
    為有人攻擊，始出手還擊云云。惟查，上揭犯罪事實，業據
    證人甲○○於偵查時，及目擊本案之證人黃家銘於警詢時證
    述綦詳，互核其情節相符。且觀諸被告於警詢時及偵查中對
    於為何出手攻擊警員甲○○乙節，分別供稱：「警察過來制
    止，．．．．所以我就毆打員警。」、「警察搶走我吸食強
    力膠用的袋子」等語（偵查卷第十頁、第三十二頁參照），
    對案發經過之原因及過程，均能明確陳述，顯見被告當時之
    精神狀況，尚未達對於外界事務缺乏知覺理會及判斷作用之
    能力，是被告辯稱伊有重度精神病，不知外界事務云云，顯
    屬事後卸責之詞，不足採信。此外，並有臺北縣政府警察局
    永和分局扣押筆錄、扣押物品目錄表及耕莘醫院永和分院醫
    院診斷證明書各一紙在卷可稽，且有強力膠一罐扣案可供佐
    證，本案事證明確，被告犯行洵堪認定。
二、核被告所為，係犯刑法第二百七十七條第一項之普通傷害罪
    、第一百三十五條第一項之對於公務員依法執行職務時施強
    暴罪。被告以一行為觸犯傷害罪、對於公務員依法執行職務
    時施強暴罪二罪名，為想像競合犯，應依刑法第五十五條之
    規定，從較重之普通傷害罪處斷。檢察官認應以刑法第一百
    三十五條第一項之罪處斷，容有誤會。原審詳加審認，援引
    刑法第二百七十七條第一項、第一百三十五條第一項、第五
    十五條、第四十一條第一項前段，罰金罰鍰提高標準條例第
    一條前段、第二條之規定，並斟酌被告非法吸食強力膠並騷
    擾附近居民，對於依法前來執行職務之警員當場施以強暴，
    法紀觀念薄弱，及其犯罪後之態度等一切情狀，量處有期徒
    刑四月，並諭知易科罰金之折算標準，認事用法，並無不合
    ，量刑亦屬妥當，被告以其行為時有精神疾病及原審量刑過
    重為由提起上訴，為無理由，應予駁回。
三、末查，被告雖有事實欄所載之前科，惟其執行完畢已逾五年
    ，有台灣高等法院被告全國刑案紀錄表附卷可憑。而被告於
    本案發生後，深感悔意，除與被害人即警員甲○○達成和解
    ，賠償損害，被害人甲○○亦表示宥恕，有和解書一紙存卷
    可查外，復主動自九十四年八月二十三日起，前往財團法人
    基督教晨曦會戒毒村接受戒治，目前仍在該會戒治中，預定
    於九十六年二月二十三日完成此戒毒計畫。而在此期間，被
    告均居住在該會坐落苗栗之戒毒村內接受各項輔導，不得任
    意外出，且迄今均能接受該會所排定之輔導課程，利用宗教
    及同儕之力量按時完成各項作息之規定，有該會出具之證明
    書在卷可憑，並經晨曦會志工鄭正中到庭結證綦詳。本院審
    酌上情，及我國刑法之教育意義，認被告係自動前往該會進
    行戒治，若能依限完成此戒治計畫，較令其入監服刑更能改
    善其行止，而達刑法之教化目的，故對其所宣告之刑以暫不
    執行為適當，爰予以宣告緩刑三年，以勵來茲。
據上論斷，應依刑事訴訟法第四百五十五條之一第一項、第三項
、第三百六十八條，刑法第七十四條第二款，判決如主文。
本案經檢察官蔡元仕到庭執行職務。
中    華    民    國    95    年    1     月    26    日
                  臺灣板橋地方法院刑事第一庭
                      審判長法  官  鄭  水  銓
                            法  官  廖  怡  貞
                            法  官  陳  福  來
以上正本證明與原本無異。
本判決不得上訴。
                            書記官  林  兆  嘉
中    華    民    國    95    年    1     月    26    日
附錄本案論罪科刑法條全文：
刑法第二百七十七條
傷害人之身體或健康者，處三年以下有期徒刑、拘役或一千元以
下罰金。
犯前項之罪因而致人於死者，處無期徒刑或七年以上有期徒刑；
致重傷者，處三年以上十年以下有期徒刑。
刑法第一百三十五條
對於公務員依法執行職務時，施強暴脅迫者，處三年以下有期徒
刑、拘役或三百元以下罰金。
意圖使公務員執行一定之職務或妨害其依法執行一定之職務或使
公務員辭職，而施強暴脅迫者，亦同。
犯前二項之罪，因而致公務員於死者，處無期徒刑或七年以上有
期徒刑；致重傷者，處三年以上、十年以下有期徒刑。


司法院資訊處製作；財團法人民間司法改革基金會備份。
